臺灣高等法院高雄分院刑事裁定
111年度聲字第835號
聲  請  人  
即  被  告  郭一麟


選任辯護人  王聖傑律師
上列聲請人因詐欺等案件，聲請發還扣押物，本院裁定如下：
    主  文
本院一一一年度金上訴字第二十七號詐欺等案件扣押之三星牌黑
色行動電話（SAMSUNG/8）壹支，應發還予郭一麟。
    理  由
一、聲請意旨略以：聲請人即被告郭一麟（下聲請人）被訴於民
    國109年10月底間，可預見「林承凱」雖表明係代書事務所
    應徵員工協助處理客戶資料，惟工作內容卻係收取來源不明
    之金錢，再轉交予不詳之人，可能為詐欺集團取得遭詐騙者
    所交付之款項，仍基於縱係與「林承凱」及其所屬詐欺集團
    成年成員為三人以上共同犯詐欺取財、洗錢犯行，亦不違背
    其本意之不確定故意之犯意聯絡，先由姓名、年籍不詳之詐
    欺集團成員以不詳方式，取得孟庭瑄所申設中華郵政股份有
    限公司之00000000000000帳戶提款卡後，由姓名、年籍不詳
    之詐欺成員向告訴人王秀芳詐騙得逞等情。因認聲請人涉犯
    洗錢防制法之掩飾或隱匿特定犯罪所得之去向、所在之一般
    洗錢罪處斷；及刑法第339條之4第1項第2款之3人以上共同
    為詐欺罪嫌，並扣押聲請人如主文所示之行動電話1支，然
    聲請人被訴上開罪嫌，業經原審判決無罪，並經鈞院駁回檢
    察官之上訴確定，遭扣押上開行動電話，並非違禁物，亦非
    供犯罪之用，是已無繼續扣押之必要，為此聲請發還扣押物
    等語。
二、按扣押物未經諭知沒收者，應即發還；又扣押物若無留存之
    必要者，不待案件終結，應以法院之裁定發還之；其係贓物
    而無第三人主張權利者，應發還被害人，刑事訴訟法第317
    條前段、第142條第1項分別定有明文。
三、經查：聲請人因詐欺等案件，前經高雄市政府警察局三民第
    二分局在聲請人位於高雄市前鎮區崗山中街203住處扣押如
    主文所示之行動電話一支（即臺灣高雄地方檢察署110年度
    檢管字第1387號扣押物編號1之物），有扣押物品清單可稽
    。而聲請人業經臺灣高雄地方法院以110年度金訴字第126號
    判決無罪，並經本院以111年度金上訴字第27號駁回上訴而
    確定，上開扣押之行動電話並非違禁物，亦未經本院宣告沒
    收，應無留存之必要，且此除聲請人外，並無第三人主張權
    利，揆諸前揭規定，本件聲請人聲請發還，經核於法並無不
    合，應予准許。
據上論結，應依刑事訴訟法第142條第1項前段、第220條，裁定
如主文。
中　　華　　民　　國　　111 　年　　7 　　月　　28　　日
                  刑事第四庭    審判長法  官  黃建榮
                                      法  官  陳君杰
                                      法  官  李嘉興
以上正本證明與原本無異。
如不服本裁定應於送達後5日內向本院提出抗告狀。
中　　華　　民　　國　　111 　年　　7 　　月　　28　　日
　　　　　　　　　　　　　　　　　　　書記官  賴梅琴